

# JORGE ANDRÉS PADILLA SALGADO

INGENIERO DE SOFTWARE

## INFORMACIÓN DE CONTACTO

- Quito, Ecuador
- in <u>linkedin.com/in/jorgeandrespadilla</u>
- github.com/jorgeandrespadilla

## RECONOCIMIENTOS

# MEJOR GRADUADO FACULTAD DE INGENIERÍA Y CIENCIAS APLICADAS

UDLA | 2024

#### FINALISTA BACKDROP BUILD V4

Pre-aceleradora de Startups Backdrop Build | 2024

## TOP 5 LATINOAMÉRICA CTF ULATINHACK 2023

CSTI Corp - SAP | 2023

## MEJOR GRADUADO 2DA COHORTE UDLA HONORS

UDLA | 2023

## FINALISTA LATINOAMÉRICA HACKATHON ULATINHACK 2022

CSTI Corp - SAP | 2022

# RECONOCIMIENTO INSTITUCIONAL ECU 911

SIS ECU 911 | 2022

## FINALISTA LATINOAMERICA DEVSU CODE JAM

Competencia de Programación

DEVSU | 2021

## **PERFIL**

Ingeniero de software con más de tres años de experiencia en el diseño y desarrollo de aplicaciones web Full Stack, especializado en .NET Core, Node.js, Python y React, con sólidos conocimientos en Inteligencia Artificial. Capacidad comprobada para entregar soluciones de software de alta calidad a los clientes, demostrando excelentes habilidades para resolver problemas y una sólida competencia en diversas tecnologías, siempre manteniendo las mejores prácticas de desarrollo. Apasionado por construir soluciones innovadoras que verdaderamente marquen la diferencia.

## **EXPERIENCIA LABORAL**

#### INGENIERO DE SOFTWARE

Bayteg | Quito | Marzo 2022 - Presente

- Desarrollé soluciones impulsadas por Inteligencia Artificial, integradas principalmente con tecnologías de Microsoft, OpenAl, IBM y Google, para mejorar la experiencia de usuario y la comunicación con el cliente a través de múltiples plataformas de empresas reconocidas en el ámbito de la salud y las finanzas, así como impulsar la automatización y optimización de los procesos en empresas del Ecuador.
- Desempeñé un papel clave en el desarrollo con .NET y
   Angular de la plataforma de comercio electrónico para una
   importante compañía de seguros médicos, logrando optimizar
   la experiencia de compra y potenciar considerablemente la
   fidelización de los clientes con los servicios de la empresa.
- Contribuí al desarrollo en .NET del sistema de facturación electrónica para una empresa líder en soluciones de pagos digitales, logrando automatizar y agilizar el proceso de generación y envío de facturas, así como mejorar la eficiencia operativa y acelerar la entrega del servicio ofrecido por la empresa.

## DESARROLLADOR DE SOFTWARE (PASANTÍA)

SIS ECU 911 | Quito | Julio 2021 - Marzo 2022

PROYECTO: Cuadro de Mando y Gestión para Gerentes y Líderes Operativos - Dirección de Operaciones

- Lideré el desarrollo de una plataforma web usando Angular, Python y PostgreSQL, para optimizar la recopilación de métricas y evaluación de las operaciones de la institución a nivel nacional.
- La plataforma es utilizada por gerentes y líderes operativos semanalmente para gestionar el desempeño de los centros de mando a nivel nacional en tiempo real y de manera centralizada, ayudando a mejorar significativamente la eficiencia operativa y la toma de decisiones.

## **APTITUDES**

- Comunicación
- Creatividad e Innovación
- Liderazgo
- Investigación
- Trabajo en Equipo

## HABILIDADES TÉCNICAS

#### LENGUAJES DE PROGRAMACIÓN

JavaScript/TypeScript, Python, C#, Java

#### **DESARROLLO WEB**

HTML, CSS, Sass, Node.js, React, Angular, .NET Core, FastAPI

#### NUBE

Microsoft Azure, Google Cloud, IBM Cloud, AWS

#### **BASES DE DATOS**

• SQL: PostgreSQL, SQL Server, MySQL

• NoSQL: MongoDB, Pinecone

#### **OTRAS**

- Diseño UI/UX
- Inteligencia Artificial, IA Generativa
- Microservicios: Docker, RabbitMQ
- Metodologías: Scrum, TDD
- Control de versiones: Git, GitHub

## **IDIOMAS**

- Español (Nativo)
- Inglés (C1)
- Francés (C1)
- Portugués (B1)

#### DESARROLLO DE SOFTWARE FREELANCE

Quito | Octubre 2020 - Presente

- Desarrollo de aplicaciones web Full Stack usando diversas tecnologías web como Node.js, Python, .NET, React y Angular.
- Desarrollo de herramientas de código abierto.
- Desarrollo de aplicaciones móviles para Android.
- Implementación de algoritmos y soluciones de IA.
- Implementación y despliegue de servicios en la nube.

#### PRINCIPALES PROYECTOS:

- EDUTRACKR (2023 2024): Plataforma web educativa para recopilar métricas de aprendizaje en tiempo real y asistir al proceso de formación por medio de Inteligencia Artificial.
- WISE SUPPORT (2022 2023): Sistema web para la gestión de solicitudes de soporte usando Node.js React y PostgreSQL.
- ECOWISE (2022): Sistema para la gestión inteligente de emisiones de alcance 3 en la movilidad de empleados.
- SMARTSELL (2022): Plataforma web de subastas en línea desarrollada usando .NET y SQL Server.

## FORMACIÓN ACADÉMICA

#### INGENIERÍA DE SOFTWARE

Universidad de las Américas | 2019 - 2024

Mejor graduado de la Facultad de Ingeniería y Ciencias Aplicadas de la Universidad de las Américas.

#### **UDLA HONORS**

Universidad de las Américas | 2019 - 2023

Mejor graduado del programa de excelencia académica UDLA Honors (2da cohorte) de la Universidad de las Américas.

#### **UDLA MINDS**

Universidad de las Américas | 2021 - 2022

Miembro de la comunidad estudiantil Microsoft de la Universidad de las Américas.

### CERTIFICACIONES

MICROSOFT CERTIFIED: AZURE AI FUNDAMENTALS

Microsoft | Septiembre 2023

## SCRUM FOUNDATION PROFESSIONAL CERTIFICATE

CertiProf | Mayo 2023